【裁判字號】    90,中交簡上,118
【裁判日期】    900629
【裁判案由】    公共危險
【裁判全文】
臺灣臺中地方法院刑事判決                      九十年度中交簡上字第一一八號
    上  訴  人  台灣台中地方法院檢察署檢察官
    被      告  甲○○
右上訴人因公共危險案件，不服本院臺中簡易庭九十年度中交簡字第二六四號中華民
國九十年三月十九日第一審簡易判決（聲請案號：九十年度偵字第二五六○號）提起
上訴，本院管轄第二審之合議庭判決如左：
    主      文
上訴駁回。
    事      實
一、本案經本院審理結果，認第一審簡易判決認事用法及量刑均無不當，應予維持，
    並引用第一審判決書（含台灣台中地方法院檢察署檢察官簡易判決處刑聲請書）
    記載之事實、證據及理由。
二、上訴人上訴意旨略以：「被告因酒後駕車將聲請人（即乙○○）之自用小客車撞
    損，然迄今均拒不理賠，且被告係肇事逃逸時始被逮捕，是原審僅判處拘役五十
    五日，量刑太輕」等情。然查：（一）刑法第一百八十五條之三係屬公共危險罪
    ，屬行為犯，其所保護之法益之對象為不特定之多數人，係將刑罰前置化之規定
    ，即有該條法條所規定構成要件之情狀，即已構成，至被告因酒後駕車不能安全
    駕駛，有無撞及他人或其他車輛等結果，與本件構成要件並無關連，是以量刑之
    因素並非以事後民事賠償之調協是否成立，債務是否履行為主要之依據，先予敘
    明。（二）按依法務部八十八年五月十八日法８８檢字第○○一六六九號函，駕
    駛人呼氣中酒精濃度每公升○．五五毫克或血液中酒精濃度達○．一一以上者，
    即得認為不能安全駕駛。是以量刑之主要依據仍係行為人其酒後駕車不能安全駕
    駛之程度，即呼氣中酒濃度或血液中酒精濃度愈高者，其違反行為規範（即刑法
    規範）之程度愈高。查本件被告為警查獲後，經測試其酒精濃度每公升呼氣中酒
    精含量為一．○七毫克，業據被告陳明，並有台中縣警察局（原審誤載為台中市
    警察局）舉發違反道路交通管理事件通知單、刑法第一百八十五條之三查獲後測
    試觀察職務報告、酒精濃度測驗值表各乙紙附於偵查卷可稽（見偵查卷第十六至
    十八頁）。參諸，被告並無任何犯罪紀錄，此有台灣台中地方法院檢察署刑案資
    料查註紀錄表及台灣高等法院被告全國前案紀錄表各乙份可稽。是被告係為初犯
    刑法第一百八十五條之三之罪。是以本院衡量被告之品行、酒醉之程度、犯罪後
    坦承犯行、犯罪所生之損害等一切情狀。認為原審判處被告拘役五十五日，如易
    科罰金，以三百元折算一日，用法量刑均無不合，本件上訴為無理由，應予駁回
    。
據上論斷，應依刑事訴訟法第四百五十五條之一第一項、第三項、第三百七十三條、
第三百六十八條，判決如主文。
中      華      民      國      九十    年      六      月    二十九    日
                                          台灣台中地方法院刑事第三庭
                                              審判長法  官  唐  光  義
                                                    法  官  黃  峻  隆
                                                    法  官  陳  添  喜
右正本證明與原本無異。
不得上訴。
                                                    書記官
中      華      民      國      九十    年      六      月     二十九   日


司法院資訊處製作；財團法人民間司法改革基金會備份。
